# 请教陈版主审计报告正式报表金额单位用万元表示

提问人：peak121 时间：2013-02-17 09:58:53
请问有具体规定 金额单位 元或是万元吗 小公司也用万元合适吗

回答人：chenyiwei
目前，证监会在上市公司的年报内容与格式准则中规定：“年度报告中引用的数字应当采用阿拉伯数字，货币金额除特别说明外，通常指人民币金额，并以元、千元、万元、百万元或亿元为单位”，除此以外没有允许采用万元为报表金额单位的规定。实务中年报准则的这条规定仅适用于金融等行业的超大型上市公司。一般小公司采用万元为金额单位是不合适的。